臺灣臺南地方法院臺南簡易庭民事裁定
                                   109年度南簡字第1288號
原      告  聯邦商業銀行股份有限公司


法定代理人  李憲章  
訴訟代理人  黃靜美  
被      告  王春龍  
            李蕭枝梅
            林王枝花
            黃玉華  
            蕭雅慧  

            蕭玉茹  
            蕭瑞泰  
            蕭瑞芳  
            蕭淑玲  
            蕭瑞昌  

上列當事人間請求代位分割共有物事件，本院裁定如下：
    主  文
原告應於本裁定送達之翌日起五日內，補繳第一審裁判費新臺幣
參仟伍佰貳拾元，逾期不補正，即駁回原告之訴。
    理  由
一、按提起民事訴訟，應依民事訴訟法第1編第3章第2節相關規
    定繳納裁判費，此為必須具備之程式。原告之訴，有起訴不
    合程式之情形者，法院應以裁定駁回之，但其情形可以補正
    者，審判長應定期間先命補正；上開規定於簡易訴訟程序亦
    有適用，同法第249條第1項第6款、第436條第2項分別定有
    明文。次按訴訟標的之價額，由法院核定，民事訴訟法第77
    條之1第1項亦有明文。又債權人代位債務人對於第三債務人
    起訴，代位權僅為債權人對於債務人與第三債務人間之權利
    義務關係，非構成訴訟標的之事項；計算其訴訟標的價額，
    應就債務人與第三債務人間之權利義務關係定之（最高法院
    93年度台抗字第696號裁定參照）。
二、經查，原告本於債權人之地位，代位債務人蕭秋宏請求分割
    其所繼承之遺產，而依原告民國109年9月21日民事起訴狀之
    附表（見本院卷第65頁），其請求代位分割之遺產為如附表
    所示之土地（下稱系爭遺產），揆諸上開說明，原告提起本
    件訴訟之訴訟標的價額應以被代位人蕭秋宏因分割系爭遺產
    所受利益之客觀價額為準。而依上開起訴狀附表一之記載，
    原告主張蕭秋宏之應繼分為150分之16，再參以系爭遺產於
    原告起訴時之公告土地現值為每平方公尺新臺幣（下同）1
    萬0,400元、9,300元，有土地登記第一類謄本附卷可參（見
    本院卷第67、75頁），以此為計算基準，系爭遺產價值為41
    萬6,568元。是本件訴訟標的價額核定為41萬6,568元，應徵
    收第一審裁判費4,520元，扣除前繳裁判費1,000元，尚應補
    繳3,520元。茲依民事訴訟法第436條第2項、第249條第1項
    但書之規定，限原告於本裁定送達之翌日起5日內補繳，逾
    期不補正，即駁回原告之訴，特此裁定。
中　　華　　民　　國　 109　　年　　11　　月　　3 　　日
                  臺南簡易庭  法  官  陳尹捷
以上正本證明與原本無異。
如不服本裁定關於訴訟標的價額之核定，得於收受裁定正本後10
日內向本院提出抗告狀，並繳納抗告裁判費新臺幣1,000元整；
其餘關於命補繳裁判費部分，不得抗告。
中　　華　　民　　國　　109 　年　　11　　月　　3 　　日
                              書記官　曾美滋
 附表：（元以下4捨5入）
地　　　　　號  面    積(平方公尺) 每平方公尺之公告土地現值 權利範圍 土 地  價 值 依蕭秋宏應繼分比例16/150所計算其因分割所受利益之客觀價額 臺南市○○區○○段000地號   241.27   10,400元 公同共有1/1 2,509,208元   267,649元 臺南市○○區○○段00000地號   150.12   9,300元 公同共有1/1 1,396,116元   148,919元                                                              合計： 416,568元